* ====== Zdroj proudu s vhodnou napetovou referenci ======
*
* Zvoleno: Iout = 25 mA
* Iout = Vref / Rs
* Rb = (Vcc - Vref - Vbe) / (Iout/h_fe + I_u1)
*
* Experiment è. 2:
* Analyzujte spektrální hustotu šumového výkonu a proudu zátìží 
* v kmitoètovém pásmu 1 Hz až 150 kHz. Zjistìte efektivní hodnotu 
* šumového proudu v tomto frekvenèním pásmu (a srovnejte ji 
* s velikostí pracovního proudu Iout).
*
* NOTES:
* - uzel 'in' byl prejmenovan na '3', z duvodu chyby .noise

*** NETLIST ***
Vin 3 0 {VCC}  AC {VCC}
Rb 3 kat 1k
Rload aux3 col 100  ;stejne jako exp. 1a
Rs ref 0 250 ;Iout = Vref / Rs -> Rs = 2.5/10m
Xref ref 0 kat TL431
Q1 col kat ref Q2N2222

Vload 3 aux3 0

*** PRIKAZY ***	
.lib tl431.mod
.lib MPS.lib
.param VCC = 19.1
*.step  param  VCC list 15 30 
.op
.ac dec 1000 1 150k  ;ac analyza pro tisic bodu v def. freq
.noise V(3,col) Vin ;dec 1000 1 150k - pro LTspice bez AC
.probe
.end
